【裁判字號】    98,易,3570
【裁判日期】    990316
【裁判案由】    詐欺
【裁判全文】
臺灣臺中地方法院刑事判決              97年度訴字第4150號
公  訴  人  臺灣臺中地方法院檢察署檢察官
被      告  戊○○
            丁○○
      （原名黃彩虹）
上列被告因偽造文書等案件，經檢察官提起公訴（97年度偵字第
15006 號）及追加起訴（98年度偵字第4333號），本院合併審理
，合併判決如下：
    主    文
戊○○連續意圖為自己不法之所有，以詐術使人將本人之物交付
，處有期徒刑貳年肆月；又意圖為自己不法之所有，以詐術使人
將本人之物交付，處有期徒刑拾月；又意圖為自己不法之所有，
以詐術使人將本人之物交付，處有期徒刑伍月。應執行有期徒刑
參年肆月。
丁○○無罪。
    犯罪事實
一、戊○○與丁○○為男女朋友（2 人於民國96年6 月20日結婚
    ，嗣於97年4 月1 日離婚）。緣丁○○於94年初，介紹甲○○投資戊○○所招攬之香港訊匯金融集團有限公司（下稱香
    港訊匯公司）之金融商品，甲○○遂於94年8 月23日，由戊○○陪同前往草屯大觀郵局，從甲○○之霧峰民生路郵局帳
    戶提領現金新臺幣（以下未特別註明者均同）325 萬元匯入
    甲○○之彰化商業銀行（下稱彰化銀行）草屯分行帳號：00
    000000000000號帳戶，再於同日從甲○○該彰化銀行草屯分
    行匯款美金10萬元（折合新臺幣321 萬4500元）至香港訊匯
    公司所指定之香港中國銀行（Bank of China (Hong kong)
    ）帳號：00000000000000號，收款人為TSE'S International
    Investment (Macau) Ltd之帳戶，並於94年8 月25日，在戊○○、丁○○陪同下，前往上海商業儲蓄銀行（下稱上海銀
    行）中港分行開立帳號：00000000000000號帳戶後，將該帳
    戶存摺交給丁○○保管，以便戊○○代為操作其投資之款項
    。詎戊○○竟意圖為自己不法之所有，基於詐欺取財之概括
    犯意，於94年8 月底某日，向甲○○佯稱：甲○○之投資已
    虧損20％，如果改投資中國大陸之華南mall，收益會比較穩
    定云云，使甲○○陷於錯誤，同意將其上開投資香港訊匯公
    司所剩餘之款項辦理出金，改投資戊○○所稱之華南mall，
    戊○○因此將甲○○前述匯入香港中國銀行Tse's
    International Investment(Macau) Ltd 帳戶之款項辦理美
    金8 萬元之出金，因丁○○於94年9 月1 日至5 日出境至峇
    里島，甲○○即事先向不知情之丁○○取回其上海銀行中港
    分行帳戶之存摺備用。嗣該筆美金8 萬元於94年9 月2 日匯
    入甲○○之上海銀行中港分行帳戶，戊○○即於同日帶同甲○○至上海銀行中港分行辦理結匯手續，並在取款憑條上填
    寫日期、帳號、戶名、取款金額，由甲○○自行蓋用其印章
    ，提領現金256 萬9200元後，全數交予戊○○，作為投資華
    南mall之款項。戊○○詐騙該256 萬9200元得手後，即於同
    日將其中236 萬元，存入不知情之丁○○之中國信託商業銀
    行股份有限公司（下稱中國信託銀行）臺中文心分行帳號：
    0000000000000 號帳戶，作為償還其個人積欠丁○○之款項
    ，其餘款項則供己花用，完全未用以投資所謂之華南mall，
    致生損害於甲○○。
二、戊○○復意圖為自己不法之所有，承接上開詐欺取財之概括
    犯意，於94年9 月21日前之某日，以投資華南mall之相同詐
    術，使甲○○陷於錯誤，而同意加碼投資美金10萬元，因甲○○手邊現金不足美金10萬元，甲○○遂要求丁○○幫忙湊
    足美金10萬元，丁○○允諾，即於94年9 月21日，與甲○○
    一同前往臺中路郵局，甲○○從其郵局帳戶提領現金300 萬
    元，並於當日將其中233 萬5000元，存入丁○○玉山商業銀
    行（下稱玉山銀行）大墩分行帳號：0000000000000 號帳戶
    ，因丁○○投資香港訊匯公司帳戶內尚有美金6 萬元之餘額
    ，丁○○遂於94年9 月26日，匯款美金2 萬元至上述香港中
    國銀行帳號：00000000000000號，收款人為TSE'S
    International Investment (Macau) Ltd之帳戶，並於94年
    9 月29日，將其向甲○○多收之款項（即丁○○向甲○○收
    取之233 萬5000元超出丁○○投資香港訊匯公司帳戶內餘額
    美金6 萬元部分）49萬9050元轉入戊○○之玉山銀行大墩分
    行帳號：0000000000000 號帳戶，告知戊○○要以其投資香
    港訊匯公司帳戶內之美金8 萬元（原餘額為美金6 萬元，加
    上丁○○再匯款美金2 萬元，共為美金8 萬元），連同該筆
    49萬9050元，作為甲○○第2 筆投資華南mall之資金。戊○○詐得上開款項後，即供己花用，完全未用以投資所謂之華
    南mall，致生損害於甲○○。
三、戊○○於96年4 月間，透過甲○○介紹認識乙○○，戊○○
    明知其所申請由其擔任代表人之寶融環球財經資訊股份有限
    公司（下稱寶融公司）尚未經核准設立（寶融公司於96 年6
    月27日始核准設立），且寶融公司之業務亦不包括股票代操
    ，竟另行起意，意圖為自己不法之所有，基於詐欺取財之犯
    意，對乙○○佯稱：其所經營之寶融公司有代客操作股票，
    經營穩定，保證有獲利云云，使乙○○陷於錯誤，而於96
    年6 月25日與戊○○訂立共同買賣協議書、委託保管證明書
    各1 份，約定由乙○○交付100 萬元委託戊○○代為操作買
    賣股票，其中委託保管證明書之50萬元保證有5 ％之獲利，
    另共同買賣協議書之50萬元則依實際投資情形計算獲利，乙○○並於96年6 月29日（追加起訴書誤載為96年6 月2 日，
    業據公訴人於準備程序時當庭更正），匯款100 萬元（追加
    起訴書誤載為63萬元，業據公訴人於準備程序時當庭更正）
    至戊○○玉山銀行大墩分行帳號：0000000000000 號帳戶，
    作為委託戊○○代為操作買賣股票之款項。戊○○詐得該
    100 萬元後，並未實際投入股票買賣，而係供己花用，致生
    損害於乙○○。
四、戊○○另於96年9 月7 日前3 、4 日，意圖為自己不法之所
    有，基於詐欺取財之犯意，以股票代操之相同詐術，使乙○○陷於錯誤，而於96年9 月7 日，再匯款50萬元至戊○○上
    開玉山銀行大墩分行帳戶，委託戊○○代為操作買賣股票，
    雙方並於96年9 月7 日補簽共同買賣協議書1 份。戊○○詐
    得該50萬元後，並未實際投入股票買賣，而係供己花用，致
    生損害於乙○○。
五、案經甲○○訴由臺灣臺中地方法院檢察署檢察官偵查起訴及
    乙○○訴由臺灣臺中地方法院檢察署檢察官偵查後追加起訴
    。
    理    由
壹、證據能力之說明
    按刑事訴訟法第158 條之3 規定：「證人、鑑定人依法應具
    結而未具結者，其證言或鑑定意見，不得作為證據」。所謂
    「依法應具結而未具結者」，係指檢察官或法官依刑事訴訟
    法第175 條之規定，以證人身分傳喚被告以外之人（證人、
    告發人、告訴人、被害人、共犯或共同被告）到庭作證，或
    雖非以證人身分傳喚到庭，而於訊問調查過程中，轉換為證
    人身分為調查時，此時其等供述之身分為證人，則檢察官、
    法官自應依本法第186 條有關具結之規定，命證人供前或供
    後具結，其陳述始符合第158 條之3 之規定，而有證據能力
    。若檢察官或法官非以證人身分傳喚而以告發人、告訴人、
    被害人或共犯、共同被告身分傳喚到庭為訊問時，其身分既
    非證人，即與「依法應具結」之要件不合，縱未命其具結，
    純屬檢察官或法官調查證據職權之適法行使，當無違法可言
    。而前揭不論係本案或他案在檢察官面前作成未經具結之陳
    述筆錄，係屬被告以外之人於偵查中向檢察官所為之陳述，
    本質上屬於傳聞證據，基於保障被告在憲法上之基本訴訟權
    ，除該被告以外之人死亡、身心障礙致記憶喪失或無法陳述
    、滯留國外或所在不明而無法傳喚或傳喚不到、或到庭後拒
    絕陳述等情形外，如已經法院傳喚到庭具結而為陳述，並經
    被告之反對詰問，前揭非以證人身分而在檢察官面前未經具
    結之陳述筆錄，除顯有不可信之情況者外，得為證據（最高
    法院96年度台上字第3527號判決意旨參照）。本件起訴部分
    之甲○○及追加起訴部分之丙○○於偵查中均非經檢察官以
    證人身分傳喚，而係以告訴人或告訴代理人身分傳喚到庭接
    受訊問，該2 人於偵查中向檢察官所為未經具結之陳述筆錄
    ，本質上屬於傳聞證據，惟該2 人於本院審理時皆已經本院
    以證人身分傳喚到庭具結而為陳述，並經被告2 人之反對詰
    問，且本院就該2 人偵查筆錄製作之原因、過程及其功能加
    以觀察其信用性判斷之結果，該2 人之偵查筆錄亦無違法取
    供、陳述非出於供述者真意等顯不可信之情況，參照前揭說
    明，該2 人於偵查中未經具結之陳述筆錄，應屬傳聞證據之
    例外，而得為證據，先予敘明。
貳、被告戊○○有罪部分
一、被告戊○○之辯解
    訊據被告戊○○固承認其有告知甲○○前所投資之香港訊匯
    公司已有虧損，改投資華南mall收益較穩定，經甲○○同意
    辦理出金，並於94年9 月2 日帶同甲○○至上海銀行中港分
    行辦理結匯手續及提領現金256 萬9200元，作為甲○○投資
    華南mall之款項，嗣甲○○又加碼投資，丁○○因而於94年
    9 月29日轉帳49萬9050元至其玉山銀行大墩分行帳戶，並告
    知要以丁○○投資香港訊匯公司帳戶內之美金8 萬元，連同
    該49萬元9050元作為甲○○第2 筆投資華南mall之資金，另
    有收受乙○○之150 萬元，上開款項迄今均未返還等事實，
    惟矢口否認有何詐欺取財犯行，辯稱：甲○○部分，我將甲○○的2 筆投資款都交給中國大陸的汪仁榮去投資華南mall
    ，確實有投資，沒有挪用。乙○○部分，我是找乙○○共同
    投資股票，我跟乙○○收了150 萬元後，確實有以自己、丁○○及寶融公司的帳戶進行股票買賣，還有做期貨指數的投
    資，但是虧損剩下約30萬元，後來因為公司營運及投資地下
    期貨指數，全部虧光了云云。
二、得心證之理由
  (一)被告戊○○上開對告訴人甲○○詐欺取財之犯罪事實，業據
    甲○○於偵查中以告訴人身分指訴綦詳及於本院審理時以證
    人身分具結證述在卷。又告訴人甲○○先後於94年9 月2 日
    、同年月21日，在上海銀行中港分行、臺中路郵局，各提領
    現金256 萬9200元交予被告戊○○、提領現金300 萬元後將
    其中233 萬5000元存入同案被告丁○○玉山銀行大墩分行帳
    戶，同案被告丁○○於94年9 月26日匯款美金2 萬元至香港
    中國銀行帳號：00000000000000號，收款人為TSE'S
    International Investment (Macau) Ltd之帳戶，於94年9
    月29日轉帳49萬9050元至被告戊○○玉山銀行大墩分行帳戶
    ，並告知被告戊○○上開款項連同其投資香港訊匯公司帳戶
    內原有餘額美金6 萬元，均是要作為告訴人甲○○第2 筆投
    資華南mall之資金等情，亦經證人即同案被告丁○○於本院
    審理時具結證述明確，並有告訴人甲○○之上海銀行取款憑
    條影本、郵政存簿儲金簿影本、同案被告丁○○之玉山銀行
    匯出匯款賣匯水單、被告2 人之玉山銀行大墩分行存戶交易
    明細表在卷可稽（見97年度偵字第15006 號卷第40、46、
    240 、265 頁，本院97年度訴字第4150號卷(一)第201 、206
    頁）。雖被告戊○○辯稱其收到告訴人甲○○之2 筆款項後
    ，確實有交給汪仁榮投資華南mall，惟本案自告訴人甲○○
    97 年6月23日提出告訴起至本院99年2 月23日辯論終結止，
    被告戊○○始終未提出其交付款項給汪仁榮之收據或匯款單
    據，亦未提出以告訴人甲○○名義投資所謂華南mall之投資
    憑證，復未提供其所指「汪仁榮」該人之年籍資料供本院傳
    訊調查或舉出任何證據以實其說，被告戊○○此部分辯解，
    顯屬無據。其次，被告戊○○於偵查中供稱此2 筆投資款都
    是透過地下管道匯給汪仁榮（見97年度偵字第15006 號卷第
    26 頁 ），嗣於本院審理以證人身分作證時，卻改稱第1 筆
    是透過地下結匯匯到汪仁榮帳戶，第2 筆是透過丁○○香港
    訊匯帳戶轉帳到汪仁榮帳戶（見本院97年度訴字第4150號卷
    (一)第182 頁正反面），關於該2 筆投資款如何交付予汪仁榮
    ，被告戊○○先後陳述不一，且其於同次作證時，先是稱該
    2 筆投資款是以甲○○名義投資，隨又改稱汪仁榮說中國的
    投資必須中國人民才能投資（見本院97年度訴字第4150號卷
    (一)第182 頁），前後所述明顯矛盾，足見被告戊○○此部分
    辯解並非事實。再者，倘被告戊○○果真有將告訴人甲○○
    所交付之2 筆款項用以投資其所稱華南mall，則投資報酬理
    應由該投資標的之經營管理人支付，然本件告訴人甲○○所
    收到之投資報酬，卻是由被告戊○○自行或委託同案被告丁○○按月將新臺幣兌換成美金後匯入告訴人甲○○之帳戶，
    此為被告戊○○所自承（見本院97年度訴字第4150號卷(一)第
    185 頁反面），並經證人即同案被告丁○○於本院審理時證
    述在卷（見本院97年度訴字第4150號卷(二)第196 頁），顯然
    違反交易常情，益徵被告戊○○確實未將告訴人甲○○所交
    付之2 筆款項用以投資。另被告戊○○於94年9 月2 日，收
    受告訴人甲○○所交付之256 萬9200元後，隨即於同日將現
    金236 萬元存入同案被告丁○○之中國信託銀行臺中文心分
    行帳戶之情，為被告戊○○所自承，並有同案被告丁○○之
    中國信託銀行存款系統歷史交易查詢報表附卷可憑（見97年
    度偵字第15006 號卷第150 頁），被告戊○○雖否認其存入
    同案被告丁○○帳戶之236 萬元係來自告訴人甲○○所交付
    256 萬9200元，而辯稱：該筆款項是我跟哥哥劉學文及朋友
    謝明仁借來還給丁○○云云，惟被告戊○○於偵查及本院準
    備程序時均僅供稱還給丁○○的236 萬元是劉學文向中華商
    銀及台新銀行貸款借給他（見97年度偵字第15006 號卷第
    338 頁，本院97年度訴字第4150號卷(一)第25頁），而未提及
    該236 萬元亦包含友人借款，嗣於本院98年9 月1 日審理時
    改稱236 萬元是哥哥貸款及跟朋友陳家豪、鍾聖佑、謝明仁
    借的，哥哥貸款多少不清楚，朋友那邊總共借了100 萬元（
    見本院97年度訴字第4150號卷(一)第162 頁反面），於本院99
    年2 月23日審理時再改口稱236 萬元裡面，大約100 萬元是
    哥哥貸款，另外100 萬元跟謝明仁借（見該次審理筆錄第18
    、19頁），前後所述不一，且經本院依被告戊○○所述向中
    華商銀【現已改為香港商香港上海匯豐銀行股份有限公司（
    下稱匯豐銀行）】及台新國際商業銀行股份有限公司（下稱
    台新銀行）查詢劉學文申辦貸款資料結果，顯示劉學文僅曾
    於93年10月間，向台新銀行申辦信用貸款59萬元，有匯豐銀
    行98年8 月17日（98）港匯銀（總）字第3344 8號函、台新
    銀行98年9 月4 日台新總作服帳務字第098000 10908號函及
    所檢附劉學文貸款資料在卷可參（見本院97年度訴字第4150
    號卷(一)第116 、117 頁起），與被告戊○○將現金236 萬元
    存入同案被告丁○○帳戶之時間、金額相差甚遠，被告戊○○上開所辯，顯非屬實，堪認被告戊○○確實係從告訴人甲○○所交付之現金256 萬9200元中，挪用236 萬元存入同案
    被告丁○○帳戶，以清償其個人積欠同案被告丁○○之款項
    。綜據上述，被告戊○○所辯不足採信，其有詐騙告訴人甲○○上開2 筆款項得手之犯罪事實，堪以認定。至告訴人甲○○雖指稱其於94年8 月23日匯入香港中國銀行帳號：0000
    0000000000號，收款人為TSE'S International Investment
    (Macau) Ltd 帳戶之款項，及於94年9 月21日提領現金存入
    同案被告丁○○帳戶之款項，都是要作定存，不是要投資，
    且第2 筆金額應該是300 萬元，不是233 萬5000元，然告訴
    人甲○○提起本件告訴時，已於告訴狀明確記載「被告…百
    般向告訴人詐稱若將水公司勞工退休款項轉『投資』香港訊
    匯金融集團有限公司…」，且告訴人甲○○於本院審理作證
    時亦陳述會去上海銀行中港分行開戶是因被告說這樣操作才
    方便，要操作什麼她不懂，如果是真的投資操作，她同意被
    告領錢（見本院97年度訴字第4150號卷(一)第159 、160 頁、
    第161 頁反面），復自承本院97年度訴字第4150號卷(一)第
    204 頁之謝氏投資集團（澳門有限公司）開戶之相關須知為
    其親自簽署，觀諸該須知上已載明「本公司之市場快訊每日
    提供行情分析以供參考，亦會不定期公告其他如：市場利率
    、每日開收盤價、市場休市…等通告」、「本公司海外交易
    部提供之詢價服務，僅及於現貨匯率之即時買賣價位」、「
    各類金融商品交易對帳單」等字樣，顯屬金融商品交易而非
    定期儲蓄，併參以告訴人甲○○為高中畢業具有多年社會工
    作經驗之成年人，智識程度正常，其於簽署該須知及匯款美
    金10萬元至香港中國銀行帳號：00000000000000號，收款人
    為TSE'S International Investment (Macau) Ltd帳戶時，
    應已知悉是要投資金融商品而非定存。又告訴人甲○○於94
    年9 月21日固提領現金300 萬元，然其於偵查中陳稱：「第
    2 筆領錢是丁○○帶我去領的…第2 筆我領了230 幾萬存入
    丁○○的玉山銀行帳戶（見97年度偵字第15006 號卷第337
    頁），且其於本院審理時亦陳述：第2 筆投資款美金10萬元
    ，丁○○說不夠的部分她要幫我墊，我跟丁○○的錢湊起來
    投資（見本院97年度訴字第4150號卷(一)第188 頁反面、卷(二)
    第103 頁反面），足見告訴人甲○○就第2 筆投資款部分，
    出資未達美金10萬元，再參以同案被告丁○○事後確實有匯
    款美金2 萬元至香港訊匯公司所指定之帳戶及轉帳49萬9050
    元至被告戊○○之帳戶，同案被告丁○○匯出、轉出上開款
    項之目的即在為告訴人甲○○湊足美金10萬元之投資額，以
    此推算（即美金10萬元減去美金2 萬元再減去新臺幣49 萬
    9050元），告訴人甲○○提領300 萬元後，並未全數交予同
    案被告丁○○甚明，此部分應以同案被告丁○○所述與事實
    較為相符而得採信，告訴人甲○○上開主張，與本院調查證
    據結果所為之認定不合，併予敘明。
  (二)被告戊○○上開詐騙告訴人乙○○之犯罪事實，業據告訴人
    乙○○之妻丙○○於偵查中以告訴代理人身分指述綦詳及於
    本院審理時以證人身分具結證述在卷，並有被告戊○○於96
    年6 月25日與告訴人乙○○訂立之共同買賣協議書、委託保
    管證明書、其2 人於96年9 月7 日訂立之共同買賣協議書各
    1 紙、被告戊○○於96年6 月25日簽發面額各50萬元之本票
    共2 紙、於96年9 月7 日簽發面額50萬元之本票、告訴人乙○○於96年9 月7 日匯款50萬元至被告戊○○上開玉山銀行
    大墩分行帳戶之匯款申請書各1 紙（以上均為影本）附卷可
    稽（見98年度偵字第4333號卷第8 頁起）。又寶融公司係於
    被告戊○○向告訴人乙○○招攬投資後之96年6 月27日始核
    准設立，所營事業並不包括股票代操，亦有寶融公司基本資
    料1 紙在卷可證（見98年度偵字第4333號卷第5 頁）。雖被
    告戊○○否認犯行，並以前詞置辯，惟被告戊○○僅提出以
    同案被告丁○○名義開立之大眾銀行活期儲蓄存款- 證券戶
    存摺影本，並未提出其所稱以其個人及寶融公司名義為告訴
    人乙○○進行股票買賣之證據。又依被告戊○○提出之大眾
    銀行活期儲蓄存款- 證券戶存摺影本（見本院97年度訴字第
    4150號卷(二)第112 頁起），並無法分辨何筆交易為被告戊○○個人之買賣，何筆交易為被告戊○○以告訴人乙○○所交
    付款項代為操作之買賣，且告訴人乙○○於96年6 月29 日
    、9 月7 日各匯款100 萬元、50萬元予被告戊○○，該證券
    帳戶於告訴人乙○○上開匯款後之數日內，並無100 萬元、
    50萬元進帳之紀錄，不能證明被告戊○○於收受告訴人乙○○所交付之150 萬元後，確有代為操作買賣股票之事實。被
    告戊○○雖又辯稱150 萬元是共同投資，且包括投資期貨指
    數，然證人丙○○於本院審理時已明確證稱：戊○○沒有講
    過要投資期貨，我們投資的錢都是請他代為操作股票（見本
    院97年度訴字第4150號卷(二)第99頁反面、第100 頁），且被
    告戊○○就其所稱投資期貨部分，完全未提出任何憑證，其
    所辯顯非可採。
  (三)綜上所述，被告戊○○所辯均不足採。本件事證明確，其詐
    騙告訴人甲○○、乙○○犯行均堪認定。
三、新舊法之比較
    被告戊○○行為（此處乃指被告戊○○對告訴人甲○○詐欺
    取財部分）後，刑法及刑法施行法於95年7 月1 日修正公布
    施行，茲就與本案有關之法條比較新舊法如下：
  (一)刑法第2條第1項規定部分
    修正後刑法第2條第1項規定，已將新舊法律適用之「從新從
    輕」原則，改採「從舊從輕」原則，而此規定僅係規範行為
    後法律變更所生新舊法律比較適用之準據法，並非實體刑罰
    法律，自不生行為後法律變更之比較適用之問題，應逕行適
    用新法第2條第1項之規定，為「從舊從輕」之比較。
  (二)法定刑為罰金部分
    本案論罪科刑之法條有罰金刑，被告戊○○行為後，刑法第
    33條第5 款業經修正。修正後該條款規定「罰金：新臺幣
    1000 元 以上，以百元計算之」，與修正前該款規定「罰金
    ：1 元以上」不同。比較新舊法結果，以舊法較有利於行為
    人，故依刑法第2 條第1 項前段規定，本案關於法定刑罰金
    部分，自應適用行為時之法律即修正前刑法第33條第5 款規
    定決定其罰金部分之法定刑（另關於罰金之提高標準，依修
    正刑法施行法第1 條之1 ，與被告戊○○行為時應適用之罰
    金罰鍰提高標準條例第1 條前段、現行法規所定貨幣單位折
    算新臺幣條例比較第2 條，2 者規定適用之結果並無不同，
    且刑法施行法之性質屬於特別準據法，應予優先適用，是自
    應適用裁判時之法律即刑法施行法第1 條之1 ，最高法院96
    年度台上字第1136、4185號判決意旨參照）。
  (三)連續犯部分
    被告戊○○行為後，刑法第56條連續犯之規定，業於95年7
    月1 日修正刪除施行，則被告戊○○之犯行，因行為後新法
    業已刪除連續犯之規定，此刪除雖非犯罪構成要件之變更，
    但顯已影響行為人刑罰之法律效果，自屬法律有變更，則依
    修正後之刑法第2 條第1 項前段，比較新、舊法結果，仍應
    適用較有利於被告戊○○之行為時法律即舊法論以連續犯。
  (四)定執行刑部分
    被告戊○○行為後，刑法第51條第5 款宣告多數有期徒刑定
    執行刑之上限，已由舊法之20年，修正提高為新法之30年，
    經比較新、舊法結果，以修正前之法律較為有利，自應適用
    被告戊○○行為時之法律即舊法規定。
  (五)綜合上述各條文修正前、後之比較，依修正後刑法第2 條第
    1 項前段、但書規定之「從舊從輕」原則，綜其全部罪刑比
    較之結果，自應一體適用被告戊○○行為時之法律即修正前
    刑法之相關規定，予以論處。
四、論罪科刑
    核被告戊○○所為，均係犯刑法第339 條第1 項之詐欺取財
    罪。被告戊○○如犯罪事實欄編號二所載犯行，係利用不知
    情之同案被告丁○○帶同告訴人甲○○前往提款，再由同案
    被告丁○○以匯款、轉帳方式，將告訴人甲○○所交付之款
    項轉交予被告戊○○，為間接正犯。被告戊○○如犯罪事實
    欄編號一、二所載犯行，時間緊接，犯罪構成要件相同，顯
    係基於概括犯意為之，應依修正前刑法連續犯之規定論以一
    罪，並加重其刑。起訴書認應分論併罰，容有未洽。被告戊○○上開連續詐欺取財犯行，與其於刑法連續犯規定修正刪
    除施行後所犯如犯罪事實欄編號三、四所載犯行，該3 次詐
    欺取財犯行，犯意各別，行為互殊，應予分論併罰。爰審酌
    被告戊○○犯罪之動機、目的、手段，及告訴人甲○○、乙○○因被告戊○○本案犯罪行為，所受損害非輕，被告戊○○卻始終否認犯行，迄今均未賠償，難認其對於自己犯罪行
    為已有悔悟改過之意等一切情狀，分別就其如犯罪事實欄編
    號一、二所載連續詐欺取財及編號三所載詐欺取財、編號四
    所載詐欺取財犯行，量處如主文所示之刑，並定其應執行之
    刑。被告戊○○如犯罪事實欄編號一、二所載連續詐欺取財
    犯行，犯罪日期雖係於96年4 月24日前，惟經本院宣告逾1
    年6 月之有期徒刑，依中華民國96年罪犯減刑條例第3 條第
    1 項第15款規定，不予減刑，附此敘明。
五、不另為無罪諭知之說明
    公訴意旨另以：被告戊○○私下於94年9 月2 日，持告訴人
    甲○○之印章，至上海銀行中港分行，在取款憑條上盜蓋告
    訴人甲○○之印章，而偽造用以表示告訴人甲○○提領存款
    256 萬9200元意思之私文書後，再持以交付銀行經辦人員行
    使，使銀行經辦人員陷於錯誤，誤認係告訴人甲○○授權提
    領款項，而當場將上開現金如數交付予被告戊○○，足生損
    害於告訴人甲○○及上海銀行對於帳戶存款提領審核管理之
    正確性，而認被告戊○○此部分行為涉犯刑法第339 條第1
    項之詐欺取財（指對銀行部分）及同法第216 條、第210 之
    行使偽造私文書等罪嫌。訊之被告戊○○堅決否認有此部分
    之詐欺取財、行使偽造私文書犯行，辯稱：當天甲○○本人
    也有到場，取款憑條上之「甲○○」印文，是甲○○自己蓋
    章等語。經查：公訴人認被告戊○○有上開犯罪事實，無非
    係以告訴人甲○○之指訴為其主要論據。惟告訴人甲○○於
    偵查及本院審理時，關於94年9 月2 日其本人究竟有無與被
    告戊○○一同至上海銀行中港分行辦理出金結匯及提領現金
    256 萬9200元之事，先後為相反之陳述，其於偵查中稱只有
    開戶及結清帳戶的時候去過上海銀行中港分行，其他都沒有
    去過（見97年度偵字第15006 號卷第27頁），於本院98年9
    月1 日審理時則稱94年9 月2 日上海銀行中港分行有通知她
    到銀行辦理海外美金結匯的事情，但不是她到櫃台提領256
    萬9200元（見本院97年度訴字第4150號卷(一)第156 頁反面、
    第157 頁），然於本院98年10月6 日審理時改稱有跟丁○○
    拿回存摺，跟戊○○去上海銀行辦出金結匯（見本院97年度
    訴字第4150號卷(一)第189 頁），嗣於本院99年1 月12日審理
    時再改稱當天存摺是從戊○○那裡拿出來的，惟不否認其本
    人於94年9 月2 日確有與被告戊○○一同至上海銀行中港分
    行之事實（見本院97年度訴字第4150號卷(二)第107 頁）。告
    訴人甲○○為高中畢業識字之人，且具有多年社會工作經驗
    ，其於94年9 月2 日既已親自前往上海銀行中港分行，對於
    被告戊○○究竟要以其帳戶處理何事，不可能毫不關心放任
    被告戊○○為所欲為，在此情形下，被告戊○○應無盜用其
    印章、盜領其存款而不被發現之機會與可能。告訴人甲○○
    或因事隔久遠，記憶有所模糊，或為順利向被告2 人求得賠
    償，而撇清自己提領256 萬9200元交予被告戊○○投資之事
    實，致其陳述前後不一，自不得僅依其指訴逕予認定被告戊○○有在取款憑條上盜蓋其印章之行為。又告訴人甲○○承
    認其上海銀行中港分行帳戶於95年10月5 日結清是其親自辦
    理，帳戶內餘額3 萬多元亦為其本人拿走（見本院97年度訴
    字第4150號卷(一)第159 頁反面），倘上開256 萬9200元確係
    被告戊○○未經其同意私自盜蓋印章所盜領，則告訴人甲○○於95年10月5 日結清帳戶時，即應發現並向被告戊○○反
    應或提出告訴，然其於該時卻仍將投資款委由被告戊○○處
    理未要求取回或賠償，遲至97年4 月份發現投資報酬中斷後
    ，始於97年6 月23日提出告訴，併參以告訴人甲○○於本院
    審理時承認其女兒有跟被告2 人去參觀華南mall（見本院97
    年度訴字第4150號卷(一)第160 頁反面），堪認94年9 月2 日
    之256 萬9200元，應係其本人親自在取款憑條上用印後，提
    領現金交予被告戊○○作為投資華南mall之款項。此外，復
    查無其他積極證據足認被告戊○○有公訴人此部分所指犯行
    ，此部分應屬不能證明被告戊○○犯罪，惟公訴人既認被告
    戊○○此部分行為與如犯罪事實欄編號一所示經起訴成罪之
    詐欺取財犯行間，有想像競合犯之裁判上一罪關係，爰不另
    為無罪之諭知。
參、被告丁○○無罪部分
一、公訴意旨另以：被告丁○○與同案被告戊○○共同意圖為自
    己不法之所有，基於詐欺取財及行使偽造私文書之犯意聯絡
    ，由被告丁○○於94年9 月1 日出境前往峇里島前，將告訴
    人甲○○上海銀行中港分行之存摺、印章交予同案被告戊○○，再由同案被告戊○○私下於94年9 月2 日，將告訴人甲○○上開投資辦理出金結匯入告訴人甲○○之上海銀行中港
    分行帳戶，由同案被告戊○○持告訴人甲○○之印章，至上
    海銀行中港分行，在取款憑條上盜蓋告訴人甲○○之印章，
    而偽造用以表示告訴人甲○○提領存款256 萬9200元意思之
    私文書後，再持以交付銀行經辦人員行使，使銀行經辦人員
    陷於錯誤，誤認係告訴人甲○○授權提領款項，而當場將上
    開現金如數交付予被告戊○○，足生損害於告訴人甲○○及
    上海銀行對於帳戶存款提領審核管理之正確性。又被告丁○○明知其與同案被告戊○○並無為告訴人甲○○投資之意，
    竟與同案被告戊○○共同意圖為自己不法之所有，基於詐欺
    取財之犯意聯絡，於94年9 月21日，由被告丁○○再度佯邀
    告訴人甲○○投資300 萬元，並帶同告訴人甲○○前往臺中
    路郵局提領告訴人甲○○郵局帳戶內之存款300 萬元，施用
    詐術，使告訴人甲○○陷於錯誤，將300 萬元現金交付予被
    告丁○○，被告丁○○得手後將其中233 萬5000元存入自己
    玉山銀行大墩分行帳戶，再於94年9 月29日轉帳49萬9050元
    至同案被告戊○○玉山銀行大墩分行帳戶，供其2 人花用。
    另被告丁○○與同案被告戊○○共同意圖為自己不法之所有
    ，基於詐欺取財之犯意聯絡，對告訴人乙○○佯稱戊○○所
    經營之寶融公司有代客操作股票，經營穩當云云，使告訴人
    乙○○陷於錯誤，而先後於96年6 月29日、9 月7 日，各匯
    款100 萬元、50萬元至同案被告戊○○上開玉山銀行大墩分
    行帳戶，而認被告丁○○涉犯刑法第339 條第1 項之詐欺取
    財及同法第216 條、第210 條之行使偽造私文書等罪嫌。
二、按犯罪事實應依證據認定之，無證據不得認定犯罪事實；不
    能證明被告犯罪者，應諭知無罪之判決，刑事訴訟法第154
    第2 項、第301 條第1 項分別定有明文。又刑事訴訟法第16
    1 條第1 項規定：檢察官就被告犯罪事實，應負舉證責任，
    並指出證明之方法。因此，檢察官對於起訴之犯罪事實，應
    負提出證據及說服之實質舉證責任。倘檢察官所提出之證據
    ，不足為被告有罪之積極證明，或所指出證明之方法，無從
    說服法院以形成被告有罪之心證，基於無罪推定之原則，自
    應為被告無罪判決之諭知，最高法院著有92年台上字第128
    號判例可資參照。另告訴人之告訴，係以使被告受刑事訴追
    為目的，是其陳述是否與事實相符，仍應調查其他證據以資
    審認，亦有最高法院52年台上字第1300號判例可資參照。
三、本件公訴人認被告丁○○涉犯詐欺取財、行使偽造私文書等
    罪嫌，無非係以告訴人甲○○之指訴、告訴人甲○○上海銀
    行中港分行、郵局帳戶於94年9月2日、同年月21日，各提領
    現金256萬9200元、300萬元之紀錄、被告丁○○之中國信託
    銀行、玉山銀行大墩分行帳戶於94年9月2日、同年月21日，
    分別有236萬元、233萬5000元之現金存入，及告訴代理人丙○○之指訴、告訴人乙○○有於96年6月29日、9月7日各匯
    款100萬元、50萬元至同案被告戊○○玉山銀行大墩分行帳
    戶等為主要論據。訊之被告丁○○堅決否認有何詐欺取財、
    行使偽造私文書犯行，辯稱：甲○○部分，94 年9月2日那
    次，我人在峇里島，我事前只知道甲○○投資香港訊匯公司
    的錢要出金結匯，不知道戊○○跟甲○○要把錢領出來，我
    之前借給戊○○約300萬元，戊○○存到我帳戶的236萬元是
    要還我的，戊○○說是他哥哥辦貸款的錢；94年9月21日那
    次，是甲○○跟戊○○講好要作第2筆投資，但是甲○○的
    錢不夠美金10萬元，叫我幫她湊足美金10萬元，所以我將甲○○交給我的233萬5000元存到自己玉山銀行大墩分行帳戶
    ，因為我投資香港訊匯公司帳戶內有餘額美金6萬元，我就
    再匯款美金2萬元到該投資帳戶，告訴戊○○要以該投資帳
    戶內的美金8萬元，加上我轉帳給他的49萬9050元，作為甲○○第2筆投資的錢。乙○○部分，我只是載戊○○去簽約
    ，並當契約見證人，我沒有詐騙乙○○等語。
四、經查：
  (一)起訴部分
  1.告訴人甲○○雖指稱其上海銀行中港分行帳戶存摺、印章於
    開戶後就交給被告丁○○保管，惟被告丁○○自始即否認有
    為告訴人甲○○保管印章，而稱僅幫甲○○保管存摺，且甲○○於辦理出金結匯前有跟她拿回存摺。又證人即同案被告
    戊○○於本院審理時亦證述：丁○○沒有把甲○○上海銀行
    開戶的印章交給我（見本院97年度訴字第4150號卷(一)第180
    頁正反面）。而告訴人甲○○於本院審理時復自承其有跟丁○○拿回存摺跟戊○○去上海銀行辦理出金結匯（見本院97
    年度訴字第4150號卷(一)第189 頁），是起訴書認定告訴人甲○○上海銀行中港分行帳戶存摺、印章係由被告丁○○交予
    同案被告戊○○，即與事實不合。另被告丁○○於94年9 月
    1 日出境，嗣於同年月5 日入境，有法務部入出境資訊連結
    作業及其護照影本各1 份附卷可憑（見97年度偵字第15006
    號卷第311 頁），故同案被告戊○○於94年9 月2 日帶同告
    訴人甲○○至上海銀行中港分行提領現金256 萬9200元時，
    被告丁○○並不在國內。另依證人即同案被告戊○○於本院
    審理時所證述：「（你跟甲○○去上海商銀中港分行辦理出
    金結匯並領款，丁○○何時知道？）她回國之後知道，大概
    9 月5 、6 日知道，是我告訴她的，這件事情我事前告知丁○○要辦理出金結匯」、「丁○○事前知道要辦理出金，但
    她不知道要領錢的部分」、「（丁○○是否知道出金要做什
    麼？）事前我有告知她我要介紹甲○○做華南mall投資」等
    語（見本院97年度訴字第4150號卷(一)第183 頁反面），可見
    被告丁○○所辯其事前不知戊○○與甲○○要去領錢一情，
    與事實相符。被告丁○○事前既不知同案被告戊○○要帶同
    告訴人甲○○至上海銀行中港分行提款，且其於94年9 月2
    日提款當日人亦在國外，自難認其就同案被告戊○○詐騙告
    訴人甲○○256 萬9200元之犯行，有何犯意聯絡或行為分擔
    （至於其被訴對上海銀行中港分行詐欺取財及行使偽造私文
    書等罪嫌部分，本院依調查證據之結果，已認定同案被告戊○○並未以在取款憑條上盜蓋告訴人甲○○印章之方式盜領
    告訴人甲○○存款，詳如前述）。
  2.同案被告戊○○於94年9 月2 日存到被告丁○○中國信託銀
    行臺中文心分行帳戶之236 萬元，依照前述說明，係同案被
    告戊○○詐騙告訴人甲○○所得之款項，然被告丁○○是否
    知情，尚屬有疑。關於被告丁○○所辯戊○○曾向其借款約
    300 萬元，嗣戊○○於94年9 月2 日將236 萬元存入其帳戶
    作為歸還，戊○○稱該236 萬元係他哥哥劉學文向銀行貸款
    所得等情，業經證人即同案被告戊○○於本院審理時證述屬
    實，且經本院調查之結果，被告丁○○曾於94年3 月31日向
    華泰商業銀行（下稱華泰銀行）信用貸款60萬元、91年6 月
    6 日向台新銀行以現金卡借款30萬元、91年11月18日向台新
    銀行以易貸金借款10萬元、93年12月15日向國泰世華商業銀
    行（下稱國泰世華銀行）以現金卡借款9 萬9900元、91年8
    月30 日 向日盛國際商業銀行股份有限公司（下稱日盛銀行
    ）信用貸款26萬元、93年6 月8 日向日盛銀行信用貸款25萬
    元、93 年6月向台北富邦商業銀行股份有限公司（下稱台北
    富邦銀行）信用貸款47萬2000元、91年10月3 日向泛亞商業
    銀行【現改為新加坡商星展銀行（下稱星展銀行）】以現金
    卡借款5 萬元，有華泰銀行98年12月29日（98）華泰總個人
    審查字第12209 號函、台新銀行98年12月25日台新總作服帳
    務字第09800017952 號函、國泰世華銀行業務控管部98年12
    月23日國世業控字第0980000724號函、日盛銀行陳報狀、台
    北富邦銀行陳報狀、星展銀行貸款作業部99年1 月8 日（99
    ）星展貸款作業字第5 號函及隨函檢附之相關資料在卷可參
    （見本院97年度訴字第4150號卷(二)第44頁起），以上貸款總
    額已逾200 萬元，足見被告丁○○所述她曾借給戊○○約
    300 萬元，戊○○存到她帳戶的236 萬元是要還她錢等情，
    應屬非虛。再參以同案被告戊○○於本案偵查、審理時，猶
    陳稱存到丁○○帳戶的236 萬元是哥哥劉學文貸款及向朋友
    借款，其當無據實告知被告丁○○該236 萬元是向告訴人甲○○詐騙所得之可能，被告丁○○因不知告訴人甲○○與同
    案被告戊○○一同去上海銀行中港分行提款之事，加上同案
    被告戊○○刻意欺瞞，而不知該236 萬元係同案被告戊○○
    詐騙告訴人甲○○所得，核與常情無違，尚不得以同案被告
    戊○○事後有存236 萬元至被告丁○○帳戶之情事，逕以推
    斷被告丁○○事前與同案被告戊○○有詐欺取財之犯意聯絡
    或行為分擔。
  3.被告丁○○辯稱94年9 月21日存到其玉山銀行大墩分行之
    233 萬5000元，是甲○○的第2 筆投資款，因不足美金10萬
    元，甲○○要她幫忙湊齊美金10萬元，於是她匯款美金2 萬
    元到她投資香港訊匯公司的帳戶，另轉帳49萬9050元給戊○○，告訴戊○○要以她投資香港訊匯公司帳戶原有美金6 萬
    元，加上後來匯的美金2 萬元以及轉帳的49萬9050元，作為
    甲○○第2 筆投資的錢等情，業經證人即告訴人甲○○、證
    人即同案被告戊○○於本院審理時一致證述在卷（見本院97
    年度訴字第4150號卷(一)第179 頁、第185 頁正反面、卷(二)第
    103 頁反面、第104 頁），並有被告丁○○之玉山銀行匯出
    匯款賣匯水單、同案被告戊○○之玉山銀行大墩分行存戶交
    易明細表附卷可佐（見97年度偵字第15006 號卷第240 頁，
    本院97年度訴字第4150號卷(一)第201 、206 頁），堪信為真
    實。被告丁○○既係應告訴人甲○○要求，為幫告訴人甲○○湊足美金10萬元之投資款，而先將告訴人甲○○所交付之
    233 萬5000元存入自己玉山銀行大墩分行帳戶，再將同額款
    項以匯款、轉帳方式轉交予同案被告戊○○，告知此乃告訴
    人甲○○之第2 筆投資款，就此而言，被告丁○○主觀上應
    無為自己不法所有之意圖，否則豈有願意為告訴人甲○○代
    墊美金2 萬元之理，客觀上其行為亦非屬於施用詐術之行為
    。又告訴人甲○○本案第1 筆投資香港訊匯公司之款項出金
    結匯後改投資華南mall及第2 筆投資華南mll 等事宜，均是
    由同案被告戊○○負責處理，被告丁○○並未參與，相關投
    資獲利亦是由同案被告戊○○直接或委託被告丁○○匯給告
    訴人甲○○等情，業據證人即同案被告戊○○於本院審理時
    證述在卷（見本院97年度訴字第4150號卷(一)第185 頁反面）
    。被告丁○○既未參與所謂華南mall投資事宜，僅因與同案
    被告戊○○為男女朋友關係，信任同案被告戊○○招攬告訴
    人甲○○投資華南mall一事為真實，而帶同告訴人甲○○前
    往提款，並將款項轉交予同案被告戊○○，其行為與詐欺取
    財罪之構成要件顯然有別，且由被告丁○○確實有為告訴人
    甲○○代墊美金2 萬元投資款之事實，益徵其與同案被告戊○○並無詐欺取財之犯意聯絡或行為分擔。
  (二)追加起訴部分
    被告丁○○於同案被告戊○○96年6 月25日招攬告訴人乙○○投資時雖有在場，並擔任雙方所簽共同買賣協議書、委託
    保管證明書之見證人，惟當時均由同案被告戊○○負責向告
    訴人乙○○說明，告訴人乙○○交付之150 萬元亦係全數匯
    入同案被告戊○○之帳戶，被告丁○○並未經手，亦不知同
    案被告戊○○後續如何處理告訴人乙○○所交付之款項等情
    ，為同案被告戊○○於本院審理時所自承（見本院97年度訴
    字第4150號卷(二)99年2 月23日審判筆錄第25頁），且證人丙○○於本院審理時亦具結證述：96年6 月25日簽約時，是戊○○說股票代操，他有內線，股票會上萬點，一定會賺，戊○○是用寶融公司的名片邀我們投資，如果沒有公司，我們
    不會隨便投資，戊○○說寶融公司幫人家操作股票經營穩當
    ；96年9 月7 日這次，我先生在96年9 月7 日匯款前3 、4
    天，在電話中告知戊○○要再投資50萬元，後來戊○○託甲○○把共同買賣協議書拿來給我們，這次都是跟戊○○交涉
    ，事前沒有告知丁○○等語（見本院97年度訴字第4150號卷
    (二)99年1 月12日審判筆錄第10、12、15、16頁），可見本案
    告訴人乙○○係因相信同案被告戊○○所說明之股票代操方
    案，而先後匯款100 萬、50萬元予同案被告戊○○，被告丁○○於96年6 月25日雙方簽約時雖在場，但並未對告訴人乙○○施以何種詐術，亦未經手相關投資款之處理，且其對於
    告訴人乙○○於96年9 月7 日又再交付50萬元予同案被告戊○○一事，事前根本不知情，復查無證據足以證明被告丁○○有從中獲利之情形，自難僅憑被告丁○○於96年6 月25
    日雙方簽約時在場，並擔任先後2 份契約之見證人，即認定
    被告丁○○就同案被告戊○○詐欺告訴人乙○○之犯行，有
    犯意聯絡及行為分擔。至於證人丙○○於本院審理時雖證稱
    ：「（丁○○有無跟你們講上開話？）我忘了…應該2 個人
    都有講，因為丁○○是見證人，如果她沒有講，應該不會擔
    任見證人」，然證人丙○○已明確表示其忘記實際情形，是
    其所述丁○○應該也有講云云，應屬其個人推測之詞，不足
    執為不利被告丁○○之認定。
五、綜上所述，本件依公訴人提出之證據及其指出之證明方法，
    尚不足證明被告丁○○有起訴書所載之詐欺取財、行使偽造
    私文書或追加起訴書所載之詐欺取財之犯罪事實。此外，復
    查無其他任何積極證據，足以證明被告丁○○有公訴人所指
    犯行，即屬不能證明被告丁○○犯罪，依法應諭知被告丁○○無罪之判決。
肆、退併之說明
    臺灣臺中地方法院檢察署98年度偵字第4418、5632、5633號
    移送併辦，關於被告丁○○部分，因本院就被告丁○○係諭
    知無罪之判決，移送併辦部分與原起訴部分自無任何一罪關
    係可言，非起訴效力所及，無從併為審理。另關於被告戊○○部分，移送併辦意旨書犯罪事實欄編號(一)之(1)所載其於94
    年8 月23日以投資香港訊匯公司為由詐騙告訴人甲○○投資
    美金10萬元部分，經本院調查證據之結果，已認定告訴人甲○○匯款美金10萬元至香港中國銀行Tse's International
    Investment(Macau) Ltd 帳戶此部分之投資為真實，而是該
    筆款項出金結匯後改投資華南mall為詐欺，業如前述，是被
    告戊○○招攬告訴人投資香港訊匯公司美金10萬元部分應不
    構成詐欺取財犯罪（原起訴書亦未認定被告戊○○此部分行
    為構成詐欺），此部分移送併辦之事實與原起訴部分，顯不
    具有一罪關係。其次，移送併辦意旨書犯罪事實欄編號(一)之
    (2)所載告訴人己○○受騙部分，依證人即該案告訴人己○○
    於本院審理時之證述，被告戊○○係於95年4 月間對其稱可
    代為操作股票（見本院97年度訴字第4150號卷(二)第190 頁）
    ，斯時距離被告戊○○本案被起訴詐騙告訴人甲○○之最後
    犯罪日期即94年9 月21日，相隔已逾半年，時間上並非接近
    ，且被告戊○○於本院審理時亦稱己○○投資與甲○○的投
    資無關，她們是各別投資（見本院97年度訴字第4150號卷(二)
    第192 頁反面），復查無其他證據足以證明被告戊○○係基
    於概括犯意而為，從而與原起訴部分亦無連續犯裁判上一罪
    或其他一罪關係。再者，移送併辦意旨書犯罪事實欄編號(二)
    所載其於95年11月17日行使偽造私文書盜領告訴人甲○○國
    泰世華銀行存款50萬元、55萬元部分，犯罪日期已在刑法連
    續犯規定修正刪除施行之後，因原起訴部分之犯罪日期均係
    在刑法修正施行前，2 者顯不具有連續犯裁判上一罪關係，
    亦無其他實質上或裁判上一罪關係。綜上所述，移送併辦意
    旨書所載之全部犯罪事實，與本案經起訴部分均無實質上或
    裁判上一罪關係，均非起訴效力所及，本院無從併為審理、
    判決，均應檢還由檢察官另行依法處理，併以敘明。
伍、本院97年度訴字第41510 號、98年度易字第3570號案件，屬
    同一被告涉犯數罪之相牽連案件，本院合併審理，合併判決
    ，附此敘明。
據上論斷，應依刑事訴訟法第299 條第1 項前段、第301 條第1
項，刑法第2 條第1 項前段、第56條（修正前）、第339 條第1
項、第51條第5 款（修正前），刑法施行法第1 條之1 ，判決如
主文。
中    華    民    國    99    年    3     月    16    日
                  刑事第十一庭  審判長法  官  李雅俐
                                      法  官  蔡美華
                                      法  官  羅智文
上正本證明與原本無異。
如不服本判決，應於送達後十日內向本院提出上訴狀（須附繕本
），上訴於臺灣高等法院臺中分院。
                                      書記官  鄭淑英
中    華    民    國    99    年    3     月    16    日
附錄本案論罪科刑法條
刑法第339條第1項
意圖為自己或第三人不法之所有，以詐術使人將本人或第三人之
物交付者，處5 年以下有期徒刑、拘役或科或併科1000元以下罰
金。

司法院資訊處製作；財團法人民間司法改革基金會備份。
